---
title: "Regresión Logística"
author: "Reporte con R - Clase 3"
date: "2022-12-17"
output: 
  html_document:
    toc: yes
    toc_float:
      collapse: yes
    code_folding: hide
    code_download: yes
    number_sections: yes
    theme: paper
---

```{r setup, include=FALSE}
knitr::opts_chunk$set(echo = TRUE)
```
# Introduccion 

La regresion logistica es uno de los metodos comunes para predecir el valor de la variable de respuesta $Y$ de tipo categorica, en funcion de conjunto de variables predictorias. Algunos elemplos de esta varaible $Y$ pueden ser:

* $Y=0$ o $Y=1$
* $Y=$ pago su credito o $Y=$ no pago su credito

El objetivo de este tipo de modelos en el de estimar la probabilidad del evento interes.
$$P[Y=1 | X=x]$$
Usaremos la funcion logit para estas cuentas :
$$P[Y=1 | X=x] = \frac{e^{\beta^{T}x}}{1+e^{\beta^{T}x}}$$

## Ejemplo de R

```{r Carga librerias}
library(ggplot2)
library(corrplot)
library(car)
library(knitr)
library(PerformanceAnalytics)
library(cowplot)
```


# 2. WEE